# 求助陈版主关于委托加工物资的问题

提问人：大 艺术 家 时间：2021-11-17 00:22:25
陈版您好，请教您一个关于委托加工物资的问题，非常期待和感谢您的指导！
公司半成品甲有主要材料A金额占比20-30%，材料B金额占比60-70%，公司自己采购材料A，由A的供应商直接发货给材料B的供应商进行组装，材料B的供应商将A、B及小部分的机加工件组成半成品甲，再将半成品（不含材料A的价值）销售给公司，对于材料A的核算，公司应作为原材料还是委托加工物资核算？
委托加工物资定义为企业委托外单位加工成新的材料或包装物、低值易耗品等 物资，但判断是否为委托加工物资时，是否需要遵循委托方应提供主材、受托方加工、提供部分辅材的标准？如果要遵循，由于材料B的供应商也提供了主材，那公司的材料A是否是作为公司原材料核算合适？

回答人：chenyiwei
由于将A、B组装为半成品的环节是外包的，因此理论上A也应当是“委托加工物资”。当然不论如何核算都是存货，对采用何种明细科目，实务中也无需太纠结。